臺灣新竹地方法院民事裁定
111年度聲字第126號
聲  請  人
即被    告  倉莆股份有限公司

兼
法定代理人  許舒婷  
共      同
訴訟代理人  郭維翰律師
            謝佳穎律師
            劉芷安律師    
相  對  人
即原    告  Dawn Tech Pte. Ltd.


法定代理人  鄞立紳  
訴訟代理人  王晨桓律師                      
複代理  人  張雅淇律師    
上列當事人間請求損害賠償等事件，聲請人即被告於民國111年7
月13日向本院聲請命相對人即原告供訴訟費用之擔保，本院裁定
如下：
    主  文
聲請駁回。
    理  由
一、按，原告於中華民國無住所、事務所及營業所者，法院應依
    被告聲請，以裁定命原告供訴訟費用之擔保；訴訟中發生擔
    保不足額或不確實之情事時，亦同。前項規定，如原告請求
    中，被告無爭執之部分，或原告在中華民國有資產，足以賠
    償訴訟費用時，不適用之。民事訴訟法第96條定有明文。其
    立法意旨無非係因原告於中華民國無住所、事務所及營業所
    者，將來訴訟終結命其負擔賠償訴訟費用時，難免執行困難
    ，為保全被告利益，始設此預供訴訟費用擔保之規定（最高
    法院96年度台抗字第150號裁定要旨參照）。而法院命原告
    供擔保者，應於裁定中定擔保額及供擔保之期間。定擔保額
    ，以被告於各審應支出之費用總額為準。民事訴訟法第99條
    亦有明文。所謂被告於各審應支出之費用總額，係指法院預
    計被告於本案各審級訴訟程序中，可能支出各項訴訟費用之
    總額而言。　
二、聲請意旨以：本件已符合前開應命相對人供訴訟費用之擔保
    規定之情形，而依原告起訴狀記載，本件訴訟標的價額為新
    臺幣494萬8,745元【計算式：新臺幣450萬元＋民國111年3月
    9日起訴時之臺灣銀行牌告美金兌換新臺幣現金賣出匯率1：
    28.705折算新臺幣44萬8,745元（美金15,63328.705）＝494
    萬8,745元】，可知第二、三審裁判費依序為新臺幣7萬5,00
    7元、新臺幣7萬5,007元及第三審律師酬金以上開訴訟標的
    價額之3％計算為新臺幣14萬8,434元，故原告應提供之擔保
    金至少應為新臺幣29萬8,448元【計算式：新臺幣7萬5,007
    元＋新臺幣7萬5,007元＋新臺幣14萬8,434元＝新臺幣29萬8,44
    8元】等語。
三、惟經本院檢視歷次言詞辯論筆錄結果，被告共同訴訟代理人
    曾3度到庭並曾稱因原告尚未依照本院民國111年4月26日補
    正通知，提出經我國認許之外國法人證明文件及記載起訴時
    及現在法定代理人鄞立紳為有法定代理權之證明文件，而未
    為實體之攻、防，有本院111年5月4日、6月8日、7月13日以
    上3次言詞辯論筆錄各1件在卷可稽，固無法知悉是否有原告
    請求而被告無爭執之部分，然按被告已為本案之言詞辯論者
    ，不得聲請命原告供擔保。但應供擔保之事由知悉在後者，
    不在此限。民事訴訟法第97條定有明文。所謂言詞辯論，參
    酌同法第25條、第255條第2項、第262條第1項但書規定之立
    法意旨及文義解釋，當係指當事人於言詞辯論期日，向受訴
    法院以言詞為「聲明」、聲請、提出攻擊防禦方法、為事實
    上、法律上陳述之行為等等，不一而足，稽諸本院指定之第
    1次言詞辯論期日（111年5月4日）、第2次言詞辯論期日（1
    11年6月8日），聲請人即被告共同訴訟代理人於111年5月4
    日已知悉相對人即原告尚未補正前述本院111年4月26日通知
    之程序事項（見本院卷第149頁），卻於次一期日仍為答辯
    「聲明」，求為駁回原告之訴並聲明如受不利判決願供擔保
    請准宣告免為假執行（見本院卷第171頁第2次言詞辯論筆錄
    ），及至本院指定之第3次言詞辯論期日（111年7月13日）
    ，始提出民事供訴訟費用擔保聲請狀並拒絕本案辯論（見本
    院卷第203頁第3次言詞辯論筆錄），是被告關於本案之辯論
    已實際在庭為之，縱使未為法律關係之陳述或事實上、法律
    上之陳述，既已為答辯「聲明」，即不能認為未進行本案之
    言詞辯論，準此，本件聲請受限於民事訴訟法第97條前段之
    規定，不能准許，應予駁回，爰裁定如主文。
中　　華　　民　　國　　111 　年　　8 　　月　　16　　日
                  民事庭      法　官  周美玲　
以上正本係照原本作成。
如不服本裁定，應於收受送達後10日內向本院提出抗告狀，並應
繳納抗告費新臺幣１千元。
中　　華　　民　　國　　111 　年　　8 　　月　　16　　日
                               書記官  徐佩鈴